臺灣桃園地方法院刑事判決　　　　　　　 96年度易字第441號
公　訴　人　臺灣桃園地方法院檢察署檢察官
被　　　告　乙○○
　　　　　　　　　　26號
　　　　　　　　　　之1
上列被告因竊盜等案件，經檢察官提起公訴（96年度偵字第3836
號），被告於準備程序中，就被訴事實為有罪之陳述，經告知簡
式審判程序意旨，聽取當事人意見後，本院裁定由受命法官獨任
進行簡式審判程序，茲判決如下：
    主  文
乙○○所犯如事實欄一(一)、(二)、(四)所示之竊盜罪，罪，各處有
期徒刑月，如易科罰金，均以新臺幣壹仟元折算壹日；又所犯
如事實欄一(三)所示之竊盜未遂罪，處拘役伍拾日，如易科罰金，
以新臺幣壹仟元折算壹日；又所犯如事實欄一(三)、(四)所示之毀壞
他人之自用小客車右前座車窗玻璃，足以生損害於他人，貳罪，
各處拘役拾日，如易科罰金，以新臺幣壹仟元折算壹日；應執
行有期徒刑陸月、拘役壹佰日，如易科罰金，均以新臺幣壹仟元
折算壹日。
    事  實
一、乙○○因其所使用之車牌號碼0053－RX號自用小客車無法啟
    動，竟意圖為自己不法之所有，基於竊盜、毀損之犯意，於
    民國96年1 月16日凌晨4 時許，在桃園縣桃園市○○路與春
    日路交岔路口處之經國路上，隨手拾起石頭1 塊，依序分別
    竊取、毀損如下列所示之被害人財物；
  (一)以上開石頭1 塊打破丁○○所有停放在該處之車牌號碼7L－
    2342號自用小客車右前座車窗玻璃（所涉毀損部分未據告訴
    、起訴），繼而進入車內，竊取丁○○所有置於車內之CD音
    響1 台（含遙控器1 個，合計價值約4000元）得手，並將之
    放置於其所使用之車牌號碼0053－RX號自用小客車右前座內
    。
  (二)以上開石頭1 塊打破賴玉珠所有停放在該處之車牌號碼TU－
    7871號自用小客車右前座車窗玻璃（所涉毀損部分未據告訴
    、起訴），繼而進入車內，竊取賴玉珠所有置於車內之CD5
    張（合計價值約1000元）、太陽眼鏡1 支（價值約1800元）
    得手，並將之放置於其所使用之車牌號碼0053－RX號自用小
    客車後座上。
  (三)以上開石頭1 塊打破丙○○所有停放在該處之車牌號碼KC－
    7861號自用小客車右前座車窗玻璃，致生損害於丙○○，繼
    而進入車內，惟因找不到該車引擎蓋之開關，無法竊得電瓶
    始未得手而不遂（起訴書僅載明「之後再以同一方法敲破丙○○所有車號KC－7861之車窗」，未見竊盜之記載，惟此竊
    盜部分業據公訴人於審理時當庭追加起訴）。
  (四)以上開石頭1 塊打破甲○○所有停放在該處之車牌號碼WV－
    7339號自用小客車右前座車窗玻璃，致生損害於甲○○，繼
    而進入車內，竊取甲○○所有置於車內後乘客座之接駁線1
    組（價值約500 元）後，再打開引擎蓋開關，接續竊取甲○○所有裝置於該車引擎蓋內之蓄電池1 個（價值約2000元）
    得手。
    乙○○得手後，旋將蓄電池及接駁線連接至車牌號碼0053－
    RX號自用小客車，企圖欲發動該車而尚未發動之際，為警據
    報到場，因該處停放之4 輛自用小客車右前車窗玻璃均遭砸
    毀，警員乃經乙○○同意實施搜索後，在其車內起獲丁○○
    遭竊之CD音響1 台（含遙控器1 個）、賴玉珠遭竊之CD5 張
    、太陽眼鏡1 支等物而當場查獲，並扣得上開非其所有之石
    頭1 塊。
二、案經被害人丙○○、甲○○訴由桃園縣政府警察局桃園分局
    報請臺灣桃園地方法院檢察署檢察官偵查起訴。
    理  由
一、程序部分：按刑事訴訟法第273 條之1 規定除被告所犯為死
    刑、無期徒刑、最輕本刑為3 年以上有期徒刑之罪、或高等
    法院管轄第一審案件者外，於準備程序進行中，被告先就被
    訴事實為有罪之陳述時，得告知被告簡式審判程序之旨，並
    聽取當事人、代理人、辯護人及輔佐人之意見後，裁定由受
    命法官獨任進行簡式審判程序。經查，本件被告乙○○被訴
    本案竊盜、毀損案件，非前開不得進行簡式審判程序之案件
    ，且經被告於準備程序時就被訴事實為有罪之陳述，經本院
    告知被告簡式審判程序之旨，聽取被告、檢察官之意見後，
    本院合議庭裁定由受命法官獨任依簡式審判程序進行審判，
    是本件之證據調查，依刑事訴訟法第273 條之2 規定，不受
    同法第159 條第1 項、第161 條之2 、第161 條之3 、第16
    3 條之1 及第164 條至第170 條規定之限制，合先敘明。
二、上開犯罪事實，業據被告乙○○於警詢、檢察官訊問及本院
    審理時坦承不諱（見偵查卷第8 至10、49、50頁，本院卷第
    21至25頁、40至41頁），核與證人即被害人丁○○、賴玉珠
    、丙○○、甲○○於警詢中陳述被害之情節相符（見偵查卷
    第16、17、20、21、56至58頁，本院卷第28、29頁），並有
    桃園縣政府警察局桃園分局搜索扣押筆錄及扣押物品目錄表
    各1 份、贓物及行竊現場、石頭照片共18幀、贓物領具3紙
    、車籍作業系統─查詢認可資料4 紙（見偵查卷第14、15、
    18、19、22、23、27至30、36至44、59頁），及石頭1 顆扣
    案可證，足認被告前揭具任意性之自白核與事實相符，而屬
    可信，綜上所述，本件事證明確，被告犯行洵堪認定，應依
    法論科。
三、按刑法第321 條第1 項第3 款攜帶兇器竊盜罪，所稱之兇器
    ，乃依一般社會觀念足以對人之生命、身體、安全構成威脅
    ，而具有危險性之「器械」而言，而磚塊、石頭乃自然界之
    物質，尚難謂為通常之「器械」，從而持磚塊、石頭砸毀他
    人車窗竊盜部分，尚難以攜帶兇器竊盜罪論，最高法院92年
    度年臺非字第38號著有判決可資參照，則被告持以敲破車窗
    所用之石塊，既屬自然界之物質，經核非屬具有危險性之「
    器械」。是核被告乙○○就事實欄一(一)、(二)、(四)所為，分別
    係犯刑法第320 條第1 項之竊盜罪。被告就事實欄一(三)、(四)
    所為持石頭1 塊砸毀自用小客車右前車窗玻璃部分，係犯刑
    法第354 條之毀損罪；被告就事實欄一(三)所為，入內著手行
    竊而未得手，係犯刑法第320 條第第3 項、第1 項之竊盜未
    遂罪，其竊盜未遂罪部分依刑法第25條第2 項之規定，按既
    遂之刑度減輕其刑。被告所為上開各罪，其犯意個別，行為
    互殊，應分論併罰（按連續犯在本質上原屬數罪，於連續犯
    之規定廢除後，對於先前實務上以連續犯予以處理之案件，
    應視具體個案，除對於合乎接續犯或包括的一罪之情形，認
    其構成單一之犯罪外，應認係數罪併罰，最高法院95年度臺
    上字第4112號著有判決可參。至於何謂接續犯，最高法院86
    年臺上字第3295號判例謂：「如數行為於同時同地或密切接
    近之時地實施，侵害『同一』之法益，各行為之獨立性極為
    薄弱，依一般社會健全觀念，在時間差距上，難以強行分開
    ，在刑法評價上，以視為數個舉動之接續施行，合為包括之
    一行為予以評價，較為合理，則屬接續犯，而為包括之一罪
    」，又最高法院29年上字第1403號、62年臺上字第407 號判
    例謂：「上訴人夜間侵入人家，將甲之衣物及晒在院內之某
    乙衣服一併竊去，其所竊取者，雖屬兩人之財物，但非上訴
    人所能知悉，應成立一個夜間侵入住宅竊盜之罪，不發生數
    罪問題」、「上訴人等於夜間潛入某甲家中，將某甲所有財
    物及其妻某乙所有之國民身分證一併竊去，其所竊取者雖屬
    兩人之財物，但係侵害一個監督權，不生一行為而觸犯數罪
    名問題」。換言之，除被竊盜之客體在客觀上可視為屬於「
    同一」監督權範圍外，須侵害「同一」之法益，且各行為之
    獨立性極為薄弱，依一般社會健全觀念，在時間差距上，難
    以強行分開，始足成立接續犯。本案被告先後為如事實欄所
    載3 次竊盜既遂、1 次竊盜未遂犯行，雖係時間緊接，惟因
    其於不同之自小客車內竊盜，故其主觀上對於本案行竊物品
    分屬「不同一人」所有一節，應有所認識，其顯係基於個別
    之犯意而分別起意行竊，此核與接續犯之要件尚屬有間，而
    應予分論併罰。至於毀損罪與竊盜罪間之論罪關係，詳後所
    述）。起訴書雖未記載事實欄一(三)竊盜犯罪事實，惟此部分
    業經公訴人當庭言詞追加起訴（見本院96年5 月14日簡式審
    判筆錄第1 頁），業已起訴，本院自應審究，附此敘明。公
    訴意旨認被告就事實欄一(一)、(二)、(三)、(四)係犯刑法第321 條
    第1 項第3 款之攜帶兇器竊盜罪（見起訴書、本院96年5 月
    14 日 審理筆錄）云云，惟按被告持以敲破車窗所用之石塊
    ，既屬自然界之物質，非屬具有危險性之「器械」，業如前
    述，則被告以石塊敲破車窗後進入車內竊取財物之行為，自
    難以攜帶兇器竊盜罪相繩，起訴意旨容有未洽，惟起訴事實
    相同，爰依法變更起訴法條。公訴人認毀損罪與前開竊盜罪
    、竊盜未遂罪間有想像競合之裁判上一罪之關係云云，惟按
    竊盜罪之著手，必須係指已著手搜取財物行為始得當之，最
    高法院27年滬上字第54號著有判例可資參照，而查被告砸毀
    車窗玻璃之行為，尚非著手於搜刮財物之行為，亦即毀損車
    窗玻璃之行為並非竊盜之著手，其毀損、竊盜之行為乃屬客
    觀上不同之2 行為，則所犯竊盜、毀損罪2 罪間，雖有方法
    、目的之牽連關係，然查修正刑法已廢止牽連犯之規定，並
    自95年7 月1 日起施行，本件犯罪時間在新刑法施行以後，
    被告就事實欄一(三)(四)所載砸毀車窗玻璃所牽連觸犯刑法第35
    4 條之毀損罪，自無得適用牽連犯規定與竊盜罪間論以一罪
    ，且查，竊取車內財物與打破車窗玻璃，於自然意義上乃屬
    不同之行為，而刑法第320 條第1 項所定竊盜罪之構成要件
    ，並無以毀損為其構成要件要素行為要素，是其所為竊盜與
    毀損行為，並無成立構成要件行為單數之可能，而竊盜乃對
    物之持有管領力加以破壞，並進行建立新的持有支配關係，
    與毀損罪係對物之形體、功能加以毀壞或致令不堪用，乃屬
    對於個人財產法益截然不同之侵害型態，二者間並無成立接
    續犯之可能，況竊取車內財物，並不必然伴隨發生打破車窗
    玻璃之行為，評價竊取車內財物之不法內涵，亦無從涵括打
    破他人車窗玻璃之不法內涵而予以吸收之可能，仍應數罪併
    罰，公訴人認應想像競合，亦有未洽。審酌被告年輕力壯，
    不思以正途謀取財貨，竟打破他人汽車車窗玻璃繼而入內竊
    取物品，冀求不勞而獲，竊盜所得財物價值非鉅，竊得財物
    已發還被害人，其砸毀他人車窗玻璃迄未賠償被害人，併審
    酌其生活狀況、品行、智識程度犯罪後坦承犯罪，態度良好
    等一切情狀，量處如主文所示之刑，並定應執行之刑，及諭
    知如易科罰金之折算標準，以示懲儆。扣案之石頭1 塊，非
    被告所有之物，業據被告於審理時陳述在卷，亦非屬違禁物
    ，爰不為沒收之宣告。
據上論斷，應依刑事訴訟法第273 條之1 第1 項、第299 條第1
項前段、第300 條，刑法第320 條第1 項、第3 項、第354 條、
第25條第2 項、第41條第1 項前段、第2 項、第51條第5 款、第
6 款，判決如主文。
本案經檢察官嵇珮晶到庭執行職務。
中　　華　　民　　國　　96　　年 　　5　　月　　28    日
　　　　　　　　　刑事第九庭   法　官 蘇琬能
以上正本證明與原本無異。
如不服本判決，應於判決送達後10日內向本院提出上訴狀（應附
繕本），上訴於臺灣高等法院。
 　　　　　　　　　　　　　　　書記官　邱飛鳴
中　　華　　民　　國　　96　　年　　5 　　月　　29　　日
中華民國刑法第320條
（普通竊盜罪、竊佔罪）
意圖為自己或第三人不法之所有，而竊取他人之動產者，為竊盜
罪，處 5 年以下有期徒刑、拘役或 5 百元以下罰金。
意圖為自己或第三人不法之利益，而竊佔他人之不動產者，依前
項之規定處斷。
前二項之未遂犯罰之。
中華民國刑法第354條
（毀損器物罪）
毀棄、損壞前二條以外之他人之物或致令不堪用，足以生損害於
公眾或他人者，處2 年以下有期徒刑、拘役或5 百元以下罰金。
